臺灣桃園地方法院民事簡易判決
111年度壢簡字第297號
原      告  歐素伶  
訴訟代理人  蔡政璋  
被      告  李啟銘  

上列當事人間請求侵權行為損害賠償(交通)事件，原告提起刑事
附帶民事訴訟，經本院刑事庭於民國110年11月26日以110年度壢
交簡附民字第254號裁定移送前來，本院於民國111年4月11日言
詞辯論終結，判決如下：
    主    文
一、被告應給付原告新臺幣（下同）698,846元，及自民國110年
    11月20日起至清償日止，按週年利率5%計算之利息。
二、原告其餘之訴駁回。
三、訴訟費用由被告負擔64%，餘由原告負擔。
四、本判決原告勝訴部分得假執行。
    事實及理由
壹、程序事項
一、按民事訴訟法第255條第1項第3款規定：「訴狀送達後，原
    告不得將原訴變更或追加他訴。但擴張或減縮應受判決事項
    之聲明者，不在此限。」
二、本件原告原起訴聲明為：「（一）被告應給付原告1,241,78
    9元，及自起訴狀繕本送達被告翌日起至清償日止，按週年
    利率5%計算之利息。（二）願供擔保請准宣告假執行。」嗣
    原告於本院審理中就應受判決事項，縮減聲明為：「被告應
    給付原告1,092,750元，及自起訴狀繕本送達被告翌日起至
    清償日止，按週年利率5%計算之利息。」（見本院卷第81頁
    反面第16、17行）此係減縮應受判決事項之聲明，揆諸前揭
    法條規定，自應准許。
貳、實體事項
一、原告主張
　　被告於109年11月7日8時1分許，駕駛車牌號碼0000-00號自
    小客車（下稱肇事車輛），行經桃園市楊梅區永美路與中興
    路口時，因左轉彎未禮讓直行車先行，適原告駕駛之車牌號
    碼000-000號普通重型機車（下稱系爭機車）因閃避不及而
    與肇事車輛發生碰撞，致原告人車倒地。原告因而受有肩膀
    、左側手臂挫傷、右側脛骨、右側髕骨閉鎖性骨折等傷害。
    原告並支出醫療費用159,985元、看護費54,000元，且受有
    不能工作損失60萬元、精神上損害40萬元。扣除已領取之強
    制險121,235元後，尚有1,092,750元之損害。爰依民法侵權
    行為之規定，提起本件訴訟等語，並聲明：如上開縮減後訴
    之聲明。
二、被告答辯
　　當時醫生說原告只需開一次刀，不知為何原告後續又開刀，
    其只願意負擔第一次開刀休養之費用等語。並聲明：原告之
    訴駁回。
三、被告於109年11月7日8時1分許，駕駛肇事車輛，行經桃園市
    楊梅區永美路與中興路口，於左轉彎後與原告駕駛之系爭機
    車發生碰撞，致原告人車倒地等事實，業經本院調取桃園市
    政府警察局楊梅分局交通事故調查卷宗，核閱現場圖、調查
    事故報告表、交通事故照片及當事人談話紀錄表等資料附卷
    可佐（見本院卷第11至42頁）。且為被告所不爭執，應認原
    告上開主張為真實。
四、原告復主張被告應負完全過失責任，賠償1,092,750元，是
    本件爭點厥為：（一）被告是否應負損害賠償責任？（二）
    原告得請求賠償之金額若干？茲分述如下：
（一）被告是否應負損害賠償責任？
　　⒈按民法第191條之2前段規定：「汽車、機車或其他非依軌
      道行駛之動力車輛，在使用中加損害於他人者，駕駛人應
      賠償因此所生之損害。」道路交通安全規則第102條第1項
      第7款規定：「汽車行駛至交岔路口，其行進、轉彎，應
      依下列規定：七、轉彎車應讓直行車先行。」
　　⒉查肇事車輛於事故前沿桃園市楊梅區永美路往楊梅方向行
      駛，至永美路與中興路口時，未等待對向直行之系爭機車
      先行通過即逕行左轉彎，系爭機車隨即與肇事車輛發生碰
      撞等情，有監視器影像截圖在卷可參（見本院卷第78、79
      頁）。可知被告駕駛肇事車輛行經事故地點時，因未禮讓
      直行之系爭機車先行即左轉彎，致系爭機車閃避不及而肇
      生本件事故。
　　⒊而依當時天氣晴，日間自然光線，柏油路面乾燥無缺陷亦
      無障礙物，視距良好等一切情狀，有道路交通事故調查報
      告表（一）在卷足憑（見本院卷第12頁），並無不能注意
      之情事，被告竟疏未注意而未禮讓系爭機車先行，足見被
      告具過失甚明。又被告上開過失行為與損害之發生兩者間
      並具相當因果關係，堪可認定。揆諸前揭規定，被告自應
      就原告所受之損害，負侵權行為之損害賠償責任。
（二）原告得請求賠償之金額若干？
　　⒈醫療費
　　　⑴按民法第193條第1項規定：「不法侵害他人之身體或健
        康者，對於被害人因此喪失或減少勞動能力或增加生活
        上之需要時，應負損害賠償責任。」
　　　⑵查原告因本件事故受有肩膀、左側手臂挫傷、右側脛骨
        、右側髕骨閉鎖性骨折等傷害，有天成醫院診斷證明書
        在卷可參（見本院卷第136頁），而原告因而支出醫療
        費用156,003元及醫療用品費用共3,245元，共計159,24
        8元，亦有醫療費用收據及統一發票在卷可參（見本院
        卷第13至16頁）。原告此部分請求即屬有據。
　　　⑶被告雖辯稱當時醫生說僅需開刀一次等語。然被告未提
        出任何證據供本院審酌，已難逕採。且查原告於109年1
        1月7日住院接受鋼板鋼釘固定手術；於109年12月30日
        因右側髕骨傷口感染，故住院進行清創手術；於110年1
        0月3日住院進行拔除內固定手術；於111年3月22日因右
        側脛骨骨折感染，故住院進行清創手術，均有診斷證明
        書在卷可參（見本院卷第136至139頁）。可知原告歷次
        住院均係就本件事故所生之肩膀、左側手臂挫傷、右側
        脛骨、右側髕骨閉鎖性骨折等傷勢進行治療，是其請求
        醫療費用，自屬有據。
　　⒉看護費
　　　原告主張其於109年11月7日至19日、109年12月30日至110
      年1月7日、110年10月3日至7日需專人看護，故請求看護
      費54,000元等語。然查前開原告提出之診斷證明書，均未
      記載原告有專人看護之必要，是原告請求看護費用，並不
      可採。
　　⒊不能工作損失
　　　⑴原告主張因系爭事故受傷無法工作2年，受有不能工作之
        損失60萬元等語。查原告提出之薪資條，原告之月薪含
        全勤獎金為25,000元（見本院卷第147頁）。而依原告
        提出之診斷證明書所示，原告於109年11月7日住院至同
        年月19日，出院後應休養3個月；於109年12月30日住院
        至110年1月30日，出院後應休養6個月；於110年10月3
        日住院至同年月7日，出院後應休養2個月；於111年3月
        22日住院至同年月28日（見本院卷第136至139頁）。
　　　⑵上開期間扣除重疊部分，可知原告因受傷不能工作之日
        數，應為109年11月7日至110年7月7日、110年10月3日
        至同年12月7日、111年3月22日至同年月28日，共計10
        月又13日。以此計算原告不能工作之損失即為260,833
        元【計算式：25,000×（10＋13/30）＝260,833，四捨五
        入至整數】。
　　⒋精神慰撫金
　　　按民法第195條第1項前段規定：「不法侵害他人之身體、
      健康者，被害人雖非財產上之損害，亦得請求賠償相當之
      金額。」次按人格權遭遇侵害，受有精神上之痛苦，而請
      求慰藉金之賠償，其核給之標準，須斟酌雙方之身份、資
      力與加害程度及其他各種情形核定相當之數額。且所謂「
      相當」，應以實際加害情形是否重大及被害人之身份、地
      位與加害人之經濟情況等關係定之（最高法院86年度台上
      字第3537號判決意旨參照）。本院審酌原告因本件事故所
      受傷害於精神上可能承受之無形痛苦、兩造之所得（見本
      院卷第67至71頁）等一切情狀，認原告請求被告賠償40萬
      元精神慰撫金，尚屬適當。
　　⒌上述金額共計820,081元【計算式：159,248＋260,833＋400,
      000＝820,081】。又原告因本件事故已領取強制險121,235
      元，有存摺影本在卷可參（見本院卷第149、150頁）。是
      原告得再向被告請求之金額即為698,846元【計算式：820
      ,081－121,235＝698,846】，原告請求在此範圍內，為有理
      由；逾此部分之請求，則屬無據。
五、末按民法第233條第1項規定：「遲延之債務，以支付金錢為
    標的者，債權人得請求依法定利率計算之遲延利息。第203
    條規定：「應付利息之債務，其利率未經約定，亦無法律可
    據者，週年利率為百分之5。」第229條第2項規定：「給付
    無確定期限者，債務人於債權人得請求時，經其催告而未為
    給付，自受催告時起，負遲延責任。其經債權人起訴而送達
    訴狀，或依督促程序送達支付命令，或為其他相類之行為者
    ，與催告有同一之效力。」查本件損害賠償債務，其給付並
    無確定期限，而本件起訴狀繕本係於110年11月19日送達被
    告，有本院送達證書在卷可查（見附民卷第11頁），是被告
    應於110年11月20日起負遲延責任。
六、綜上所述，原告依侵權行為之法律關係，請求被告給付698,
    846元，及自110年11月20日起至清償日止，按週年利率5％計
    算之利息，為有理由，應予准許。逾此部分之請求則屬無據
    ，應予駁回。
七、本件原告勝訴部分係就民事訴訟法第427條訴訟適用簡易程
    序所為被告敗訴之判決，爰依同法第389條第1項第3款之規
    定，職權宣告假執行。
八、本件事證已臻明確，兩造其餘主張陳述及所提之證據，經審
    酌均與本院前揭判斷無影響，毋庸一一論述，附此敘明。
九、訴訟費用負擔之依據：民事訴訟法第79條。
中　　華　　民　　國　　111 　年　　5 　　月　　6 　　日
　　　　　　　　　　　　中壢簡易庭　法　官 周仕弘
以上為正本係照原本作成。
如不服本判決，應於送達後20日內，向本院提出上訴狀並表明上
訴理由，如於本判決宣示後送達前提起上訴者，應於判決送達後
20日內補提上訴理由書（須附繕本）。
中　　華　　民　　國　　111 　年　　5 　　月　　6 　　日
　　　　　　　　　　　　　　　　　　書記官 巫嘉芸